【裁判字號】    91,訴,2605
【裁判日期】    920829
【裁判案由】    損害賠償
【裁判全文】
臺灣板橋地方法院民事判決  九十一年度訴字第二六○五號
    原      告  沅峰運通有限公司
    法定代理人  丁○○
    訴訟代理人  沈宏裕律師`
    被      告  世紀起重工程有限公司  設台北縣土城市○○街五巷五號四樓
    法定代理人  丙○○○    住台北市○○路○段三七二巷一０一弄十九號
    訴訟代理人  甲○○      住台北市○○街十四巷三八號
                黃景安律師
右當事人間請求損害賠償事件，業於九十二年八月二十五日辯論終結，本院判決如左
：
    主    文
原告之訴及假執行之聲請均駁回。
訴訟費用由原告負擔。
    事    實
一、原告方面：
  ︵一︶聲明：
      １、被告應給付原告新台幣（下同）一百零一萬三千一百五十二元，及自起訴
          狀繕本送達翌日起至清償日止按年息率百分之五計算之利息。
      ２、被告應在中國時報全國Ａ、Ｂ版雙版頭版之報頭下，以十五公分乘以二十
          四公分之版面刊登對原告如附件一所示內容之道歉啟事一日，並負擔其費
          用。
      ３、訴訟費用由被告負擔。
      ４、原告願供擔保請准宣告假執行。
  ︵二︶陳述：
      １、查原告係經營貨物運送業務，與訴外人德記洋行股份有限公司（下稱德記
          洋行）有長期運送合作關係，然偶因德記洋行出貨眾多，原告車輛不夠調
          配之情形，原告遂於民國九十一年五月初，與被告聯繫，委由被告協助調
          派車輛及司機以利運送，於本件事發前，兩造已有十數次之合作關係。迨
          至九十一年五月十四日，原告因調派車輛之需，再反循往例於晚間八時許
          ，撥電話至被告之營業處所，告知被告之法定代理人丙○○○及其丈夫王
          志剛先生，請被告公司協助於隔日（即九十一人年五月十五日）上午調派
          一部平板車助原告處理運貨事宜，此有通聯紀錄為憑，被告並允諾派遣前
          曾以被告名義代原告運送之車號ＣＦ－六四七○車輛（下稱「系爭車輛」
          ）及被告之員工戊○○處理原告委託之運送事宜。詎被告之員工戊○○於
          九十一年五月十五日上午依約至德記洋行處，並於同日上午七時許離開德
          記洋行後，竟未依約將貨物送至應送達之處所，迨至同日下午一時許，始
          發現系爭車輛停放於被告公司附近，惟被告員工戊○○與託運貨物，出貨
          單、發票等均不知去向，原告遂緊急聯絡被告，被告公司故於九十一年五
          月十六日委由其法定代理人之丈夫甲○○先生向台北市警局萬華分局提出
          侵占告訴，並經萬華分局移送台灣台北地方法院檢察署偵辦。嗣後原告向
          德記洋行賠償系爭貨物之損害六十二萬一千三百二十一元，並因而為求繼
          續營運而向花蓮區中小企業銀行借貸，故發生利息之損失。嗣原告向被告
          公司請求損害賠償，案經原告向台北市萬華區調解委員會提起調解，並經
          被告委由其法定代理人之丈夫甲○○先生代為出席參加調解，並為系爭案
          件之賠償事宜與原告協商，惟因被告希望原告先向戊○○求償，就不足之
          部分再向由被告負賠償責任，以致兩造調解不成立，從而原告出於無奈，
          遂提起本件訴訟，以保權益。
      ２、原告請求之基礎
        （１）、基於民法第二百二十六條第一項請求損害賠償：
                按民法第四百九十條規定「稱承攬者，謂當事人約定，一方為他方
                完成一定工作，他方俟工作完成，給付報酬之契約。」，被告既允
                諾原告幫忙調派車輛以便運貨，與原告間成立有承攬契約。而司機
                戊○○係被告之受僱員工，係被告為履行與原告間承攬契約之使用
                人，依據民法第二百二十四條規定「債務人之代理人或使用人，關
                於債之履行有故意或過失時，債務人應與自己之故意或過失，負同
                一責任。」因此，該司機戊○○乘為被告幫原告運貨之機故意侵占
                其受託運之貨物，被告應自負故意責任，依據民法第二百二十六條
                第一項「因可歸責於債務人之事由，致給付不者，債權人得請求損
                害賠償。」，故原告依據承攬契約關係請求被告負給付不能之損害
                賠償責任，自屬有理。
        （２）、基於民法第二百二十七條之一請求損害賠償：
                被告之員工戊○○利用職務運送之便占有其領受托運之貨物，致使
                原告多年於托運業界所辛苦建立之商譽幾毀於一旦，長期委託運貨
                之客戶德記洋行，數度欲解除與原告間長期合作關係，原告不只應
                賠償該托運貨物之損害，且經商最重要之信譽亦被客戶質疑，原告
                須極力澄清此一不名譽事件與原告本身無關，並須更費心神保住穩
                定客源，是以被告因其之債務不履行致使原告之名譽受損，依據民
                法第二百二十七條之一規定「債務人因債務不履行，致債權人之人
                格權受侵害者，準用第一百九十二條至第一百九十五條及第一百九
                十七條之規定，負損害賠償責任」，準用第一百九十五條第一項，
                原告請求回復名譽之適當處分，要求被告公開登報向原告及客戶鄭
                重道歉，以期回復原告受損之名譽，自屬有據。
     ３、對被告抗辯之陳述
        （１）、原告確與被告訂有契約關係，被告空言否認，並無可採：
                原告自九十一年五月初起，即數次向被告之法定代理人及其丈夫王
                志剛以口頭之方式聯繫，委請其調派車輛及司機協助運送，從而契
                約關係自係存在於原告與被告之間，系爭案件亦係基於同一方式為
                之。被告雖矢口否認與原告有契約關係存在，並主張係原告自行與
                戊○○聯繫，且其亦非被告之員工。然查，於系爭事件發生後之隔
                日，被告即委由甲○○向台北市警察局萬華分局提出侵占告訴，其
                上並載明戊○○係受僱人，如系爭委託運送果如被告所言乃由原告
                與戊○○訂立契約，被告何須委由甲○○提出告訴，顯與常情不符
                ，故被告所言並非實在。再者，又如系爭案件並非由原告與被告訂
                立契約，被告又何以於調解時，表明就如原告向戊○○求償未獲支
                付之部分願意負賠償責任，亦與事理有違。復參酌系爭車輛確曾由
                被告公司受原告之委託代為運送貨物，足證兩造間確存有契約關係
                ，且本件之契約關係亦係存於兩造之間無誤。
        （２）、又戊○○縱非屬被告之員工，然其亦為被告之使用人及屬客觀上為
                其服勞務之人，故被告仍應負賠償之責：
                按「債務人之代理人或使用人，關於債之履行有故意或過失時，債
                務人應與自己之故意或過失負同一責任。」民法第二百二十四條定
                有明文。又按「民法第一百八十八條第一項所謂之受僱人，並非僅
                限於僱傭契約之受僱人，凡客觀上為他人使用為之服勞務而受其監
                督之人均係受僱人。」亦有最高法院五十七年台上字第一六六三號
                判例可資參照。從而，縱戊○○非屬被告之員工，然既係受被告之
                所託，並駕駛被告以之代原告運送之系爭車輛，自屬被告為履行與
                原告間之債務之使用人，亦為客觀上為被告服勞務之人，從而原告
                依債務不履行之規定，請求被告賠償原告所受之損害，於法自屬有
                據。
  ︵三︶證據：提出德記洋行上貨時間表一份、載貨單一份、放行條管理登記簿一份
        、訂單包裝彙總三份、發票二份、付款通知書一份、借款契約一份、通聯紀
        錄一份、車輛放行單六份、台北市政府警察局萬華分局函一件、調解通知書
        及調解不成立證明書各一件（均為影本）為證。
二、被告未於最後言詞辯論期日到庭，據其以往到庭所為辯論，其聲明及陳述如左：
  ︵一︶聲明：
      １、 請求駁回原告之訴及其假執行之聲請。
      ２、 訴訟費用由原告負擔。
      ３、 如為被告不利之判決，願供擔保免假執行。
  ︵二︶陳述：
    １、 查被告與原告之間並無任何承攬關係存在，被告公司係經營起重工程之業
         務，並未經營運輸業務，根本沒有所謂的「平板車」可提供予原告使用，
         原告所主張之平板車車號 CF-6470 並非被告所有之車輛，戊○○亦未受僱
         於被告公司擔任司機之職務，若戊○○確實曾於九十一年五月十五日上午
         六時卅分至德記洋行載運易元酒舍之貨物，而將貨物侵吞，其侵權行為，
         係戊○○個人之行為，與被告無關，且由左列事實，更足以證明戊○○與
         被告並無僱佣關係，兩造之間亦無承攬關係存在：
      ︵１︶.  原告所提出之 CDS 上貨時間表第一行載明貨運行為原告公司，司機
              為莊子石，雖然駕駛簽名處似為「戊○○」，但此「戊○○」係原告
              公司之司機，並非被告公司之司機。
      ︵２︶. 原告所提出之車輛載貨明細表上載明交通公司為原告公司，車號為
            A6-755號並非原告所指由戊○○所駕駛之CF-6470號車輛，且其上
          載明司機為莊子石，益證並非被告所有車輛前往載運貨物，雖原證二
          下面有似為「戊○○」之簽名，該簽名式與原證一上之簽名式不符，
          另書寫車號、住所、身分證號碼及「戊○○」之姓名，且其上所書
          CF-6470號車輛並非被告所有。
     ︵３︶. 原告提出之訂單包裝彙總、支出請款單、統一發票均不能證明與被告
            有任何關係。而中國信託商業銀行付款通知書，係記載德記洋行付款予
            原告之金額，並不能證明原告有所損失。而原告向銀行借款之借款契約
            ，係原告資金之週轉所需，利息應由原告自行負擔者，與德記洋行間之
            運輸合作契約，無因果關係，更與被告間無任何關係可言。
    ︵４︶. 原告主張於九十一年五月十四日晚八時許撥電話至被告之營業處所，告
            知甲○○請協助，調派一部平板車助原告處理運貨事宜，提出通聯紀錄
            為憑，經查通聯紀錄所載電話為二三０五︱九二二二號，此並非被告營
            業處所之電話，因被告係設於台北縣土城市○○街 5 巷 5 號 4 樓，
            在台北市並無營業處所，而原告所打的電話係在台北市中正區及萬華區
            之電話，故原告所謂打電話至被告營業處所，顯無其事。
    ︵５︶.  原告以載明被告公司之名稱，司機為甲○○，及車號 CF-6470 號，指
            被告公司法定代理人之夫甲○○，於九十一年五月十四日允諾派遣曾以
            被告名義代原告運送之車輛及被告員工戊○○處理原告託運事宜；經查
            被告公司並未允諾派遣 CF-6470 號車輛及所謂員工賴晉錄處理託運事宜
            ，因  CF-6470 車輛非被告所有，而係乙○○所有，被告之員工亦無戊○○其人；僅甲○○本人曾有一次受丁○○之託駕駛其弟所有 CF-6470
            號車輛前往運貨，因倉庫警衛以車輛必須登記公司名稱才能放行，故即
            將被告公司名義予以登載，並非被告曾受託代為運貨。
    ︵６︶．原告因戊○○將所載運之貨物侵吞後，雖於九十一年五月十六日央託甲○○代為報案，甲○○即以原告向名義台北市警察局萬華分局報案，而
            當時甲○○因係受原告公司之託向台北市警察局萬華分局報案，當時係
            以原告名義報案，該分局誤認甲○○為原告公司之人，而在給台北地院
            檢察署之函文記載「戊○○之僱主甲○○」等語係屬錯誤，然由其上所
            載副本收文者為原告公司，並非被告公司，則甲○○所稱代原告公司報
            案應為事實，亦不能證明戊○○受僱於被告公司。
    ︵７︶. 原告以其向台北市萬華區調解委員會聲請調解不成立，亦不能證明兩造
            間有承攬關係存在，蓋被告公司設於台北縣土城市，兩造間如確有承攬
            關係，原告何以不知被告公司所在地，而逕向台北市萬華區調解委員會
            聲請調解之理，而調解不成立證明書上所載「對造人」係「甲○○」亦
            非被告公司。
    ︵８︶. 被告公司係經營各種貨物機械起重工程承攬業務，此有公司變更登記表
            所載營業項目可稽，因此，被告公司之車輛均係為運送機械，而在車上
            裝有起重機供吊起機械裝上車之用，並無原告所需之平板車，故被告不
            可能受委託代為調車供原告使用。
    ︵９︶、原告復主張戊○○縱非被告之員工，亦為被告之使用人，故被告將車輛
            CF-6470 交由戊○○駕駛，係以 CF-6470 號車輛為丙○○○之配偶甲○○向其弟乙○○借用借與戊○○使用云云，惟戊○○並非被告之員工，
            亦非被告之使用人，且被告法定代理人丙○○○之配偶甲○○是否向其
            弟借用 CF-6470 號車輛供戊○○使用，亦與被告無關，蓋甲○○僅係
            王陳錦之配偶，其私人之行為與被告無關。而依據原告提出之車輛放行
            單，固可證明戊○○曾多次使用 CF-6470 車輛，惟據其上載明戊○○
            係原告公司所僱用之司機，並非受僱於被告公司，足證係原告僱用（或
            委託）戊○○載運貨物，與被告無關，至於戊○○為何使用非其所有之
           CF-6470 號車輛，則係戊○○與車主之關係與被告無關。
    ︵１０︶.  據證人乙○○到庭證稱其所有 CF-6470 貨車係戊○○向其所購，於
            付清價款時，辦理過戶，其又證稱曾至被告處所見過戊○○，經質問在
            何處見過戊○○，則稱在台北市○○路，經查被告公司並非設在台北市
            ○○路，該台北市○○路係甲○○以未辦營業登記之「志忠貨運行」經
            營貨運業務，並以其所有 3G-7742 貨車經營貨運業務，且由甲○○自己
            擔任貨運司機，故原告於九十一年五月六日委請甲○○載貨時，由於甲○○之貨車並非平板車，而向其弟乙○○借用 CF-6470 平板車前往載貨
            ，由於守衛需要登記所屬公司，甲○○即使用被告公司之名義，但戊○○除九十一年五月六日使用甲○○未辦營業登記之「志忠貨運行」之名
            義前往載貨外，均使用原告之名義進入貨倉運貨，足證原告並未僱用或
            使用戊○○至明，故證人乙○○稱曾在甲○○處見過戊○○，並不能證
            明被告僱用戊○○，至於證人乙○○證稱被告實際負責人為「甲○○」
            亦係證人誤以被告係甲○○所開設之志忠貨運行，此由證人稱係在台北
            市○○路甲○○之營業所見到戊○○等語，足證證人乙○○將被告誤為
            甲○○之「志忠貨運行」，因原告訊問證人乙○○對僅以「被告」稱呼
            ，且指名「甲○○」，乙○○並不知丙○○○開設世紀起重工程有限公
            司之事實，故誤以甲○○即被告，因此乙○○所謂被告之實際負責人為
            甲○○與事實不符，不足為原告有利之證言。
    ︵１１︶、綜上所陳，被告在台北市並無營業處所，從未接獲原告委託調度車輛
            之電話，亦未受原告之委託代為載運貨物，因被告所有車輛均附有起重
            機，並非原告所需之平板車，戊○○非被告之員工，亦非被告之使用人
            ，該 CF-6470 車輛非被告所有，被告從未借用該車，被告之法定代理人
            丙○○○之配偶甲○○是否曾借用 CF-6470 車輛供戊○○使用，與被告
            公司無關，應屬甲○○私人與戊○○間之問題，況且車輛放行單其上所
            載戊○○係受僱於原告公司，並非受僱於被告公司，原告所謂戊○○為
            被告之員工或所使用之人，均屬無理由。
 ︵三︶、證據：提出被告公司變更登記表一份、ＣＦ│六四七○號及３Ｇ│七七四
              二號行車執照各一件為證，並聲請向北區國稅局調取世紀起重工程有
              限公司九十一年度薪資所得給付清單。
    理    由
一、本件被告未於最後言詞辯論期日到庭，核無民事訴訟法第三百八十六條各款所定
    情形之一，爰依原告聲請，由其一造辯論而為判決。
二、本件原告起訴主張其經營貨物運送業務，與訴外人德記洋行長期合作運送德記洋
    行貨物，於民國九十一年五月初，因德記洋行出貨眾多，原告車輛不敷調配，乃
    先後十餘次與被告聯繫，委由被告協助調派車輛及司機以利運送。但九十一年五
    月十四日，原告循往例與被告之法定代理人丙○○○及其丈夫甲○○先生聯絡，
    請其協助於隔日調派一部平板車助原告處理運貨，被告即以車號ＣＦ－六四七○
    車輛及員工戊○○處理原告委託之運送事宜。詎戊○○依約至德記洋行載貨後，
    竟未依約將貨物送至應送達之處所，將貨物侵吞，不知去向，造成原告須向德記
    洋行賠償系爭貨物之損害六十二萬一千三百二十一元，並因而為求繼續營運而向
    花蓮區中小企業銀行借貸，發生利息之損失。而依債務不履行之法律關係向被告
    公司請求損害賠償。而被告則抗辯其從未受原告之託調派車輛，係原告自行與戊○○接洽託運，而戊○○既非被告之受僱人或使用人，且其所使用之ＣＦ│六四
    七○號車亦非被告所有，原告所稱戊○○將貨物侵吞等情與被告無關，被告不須
    負賠償責任。
三、兩造不爭之事實
  ︵一︶、訴外人戊○○於九十一年五月十五日以非被告所有之ＣＦ│六四七○號平
          板車至德記洋行載運原告向德記洋行承攬運送之貨物，惟戊○○將貨物侵
          吞逃逸。
  ︵二︶、該批貨物價值六十二萬一千三百二十一元，而原告因戊○○將貨物侵吞須
          向德記洋行賠償上開數額。
四、本件兩造爭執之重點係在此次運送是否為原告自行與戊○○自行接洽，兩造間是
    否有直接契約關係存在？及戊○○是否為原告之受僱人或使用人，以及ＣＦ│六
    四七○號車是否為被告交由戊○○駕駛？就此本院之判斷如左：
  ︵一︶按當事人主張有利於己之事實者，就其事實有舉證責任。民事訴訟法第二百
        七十七條前段定有明文。而主張法律關係存在者，須就該法律關係發生所須
        具備之特別要件，負舉證責任，最高法院四十八年度台上字第八八七號判例
        亦有明言。本件原告基於契約債務不履行，請求被告賠償損害，而被告既否
        認契約關係之存在，則依前述，原告自應就其主張其與被告公司間有成立運
        送契約之意思表示合致，負舉證責任。而原告就上開事實雖舉出其於九十一
        年五月初起，即曾數度以00000000號與被告法定代理人丙○○○及
        其丈夫甲○○接洽調派車輛及司機協助運送，本次運送亦同，而該電話安裝
        於台北市○○路，被告之營業所亦在該址，另於事發後，原告聯絡被告，被
        告公司亦於九十一年五月十六日委由其法定代理人之夫甲○○向台北市警察
        局萬華分局提出侵占告訴，其上並載明戊○○係受僱人，嗣後原告向被告公
        司請求賠償時，被告亦委由甲○○代表被告公司參與調解，並曾表明如原告
        向戊○○求償未獲支付之部分，被告願意負賠償責任；以及甲○○之前曾多
        次以前開其向車主乙○○借用之ＣＦ│六四七○號平板車受原告公司之託運
        送德記洋行之貨物，並曾在車輛放行單中載明其所屬公司為被告「世紀起重
        工程有限公司」等情為根據。惟經查：
    １、被告否認其法定代理人丙○○○本人與原告事前曾有任何聯絡行為，而原告
        就此雖提出受話號碼為00000000號之通聯紀錄為證，惟原告自承上
        開電話設置地點係於台北市○○路，但被告公司之登記地址係在台北縣土城
        市延吉行五巷五號四樓，有被告提出之變更登記表可稽，非僅其地址與原告
        所稱電話聯絡之地點不符，且依上開登記表所示，被告公司營業項目為「各
        種貨物機械起重工程承攬業務及前項有關業務之經營及轉投資」，亦未包括
        貨運業務在內。此外，原告復未提出任何證據足以證明其曾直接與被告之法
        定代理人丙○○○直接聯絡，則原告此部分主張，自無可信。
    ２、至原告於本次事發前，即曾多次以電話與甲○○聯絡調派車輛為原告運送，
        而本次運送之前，亦曾先與甲○○聯絡，此固經甲○○證實，惟甲○○否認
        本次其與原告電話聯絡中曾答應調派司機為原告運送，並稱其當時向原告表
        示車輛不夠，無法承接，亦未要求原告去找戊○○，係原告自己與戊○○聯
        絡接洽。且甲○○亦否認其與原告之所有接洽係代表或代理被告公司，並稱
        原告於本件事發前之多次接洽均係與其個人聯絡，原告原來根本不知有被告
        公司等語。而本院依原告聲請多次通知證人戊○○，均未到庭，已難證實原
        告所主張此次亦係甲○○指派戊○○為原告運送之事實。
    ３、其次，縱使甲○○就事發本次，亦於電話答應運送，並指派戊○○為司機，
        惟是否因此即可拘束被告公司，仍有疑問？因為就原告所舉事證而論，其所
        提出之調解委員會通知，雖表明係原告與被告公司間之損害賠償事件，但該
        調解事件之調解不成立證明書，則僅記載對造人為甲○○，亦未表明甲○○
        係被告公司之代表或代理，無從證明甲○○於參與調解時曾表示代表被告；
        另原告所稱之台北市政府警察局萬華分局之復函，亦僅記載「戊○○之雇主
        甲○○」，而非被告公司，亦未表明甲○○係代理被告公司，跡不能證明係
        代表被告。至原告所謂甲○○曾於調解時代表被告表示願就原告向戊○○求
        償不足額之部分負賠償責任，既為被告所否認，且甲○○究竟係自己答應負
        責，抑係代表或代理被告，原告亦未能舉證釐清，更難認屬實。
    ４、至於原告提出之車輛放行單之中，雖有一紙載明車牌號碼為前述ＣＦ│六四
        七○號，而司機為甲○○，公司為被告世紀起重工程有限公司，惟該期間內
        其餘八紙車輛放行單，則另有記載車牌ＣＦ│六四七○，而司機為戊○○，
        公司為原告沅峰公司者六紙，而記載車牌ＣＦ│六四七○，司機戊○○，公
        司為志忠貨運行者則有二紙，上開多次之運送，依原告所主張，均係其與甲○○或被告接洽之運送，則其車輛放行單之記載並非一定，而僅其中一紙表
        明公司為被告，但並非戊○○為司機，其餘多次則司機均為戊○○，且所屬
        公司或者表明為原告，或者表明為志忠貨運行，未有表明係被告者，而九十
        一年五月十五日當日之車輛放行單，所表示之公司亦係原告，而非被告，果
        如原告所主張戊○○係原告與被告接洽後，由被告公司指派之司機，為何無
        任何一紙戊○○為司機之車輛放行單記載其所載公司為被告？是原告僅以其
        中本件事故發生之前，其中一次與本件無關之運送，其車輛放行單曾出現被
        告之名，即主張包含本件在內之歷次運送，被告均為契約當事人，顯非可取
        。而本院依原告聲請調取被告公司之薪資所得給付清單亦顯示向被告公司支
        領薪資之人，並無戊○○，更難證明戊○○為原告運送貨物，係受被告公司
        之指派。
    ５、又原告雖引證人即ＣＦ│六四七○號平板車車主乙○○所證稱甲○○係胞兄
        ，且被告公司之實際負責人，之前曾多次向其無償借用該ＣＦ│六四七○號
        平板車等語，認為甲○○對外係代表被告公司，以其借用之前開平板車從事
        運送業務。惟甲○○雖係被告公司法定代理人之丈夫，但依上開被告公司薪
        資所得給付清單所示，其在被告公司僅係支薪之職員，本難認其為當然有代
        表被告公司之權，即使認為甲○○係被告公司之實際負責人，但其本身亦另
        經營志忠貨運行，此自上開司機為戊○○之車輛放行單中，亦有二紙載明公
        司係志忠貨運行可證，則甲○○身兼志忠貨運行之經營人，以及被告公司之
        實際負責人，證人乙○○能否明白區別甲○○究竟係以何一行號名義承接運
        送業務，不無疑問。而且縱使確如原告所主張，當初係與甲○○聯絡，而由
        甲○○指派戊○○以ＣＦ│六四七○號平板車為原告運送，但自被告公司之
        登記業務並無貨運，反而甲○○自己經營之志忠貨運行正係從事貨運，且被
        告提出甲○○自己所有之三Ｇ│七七四二號貨車之行車執照，亦足佐證甲○○確有自己經營貨運之事實，則原告並未舉出其他確實證據證明本件運送時
        ，甲○○當初有代理或代表被告公司之表明，即逕認被告應負契約當事人責
        任，更非有據。
 ︵二︶、本件原告不能證明被告為契約當事人，更無從認定戊○○係被告之代理人
         或使用人，則其本於民法第二百二十六條之債務不履行，以及同法第二百
         二十七條之一因債務不履行致侵害人格權之規定，請求被告賠償財產上及
         非財產上損害，自均屬無理由，應予駁回。
 ︵三︶、本件事證已明，兩造其餘有關損害內容以及其餘攻擊防禦方法，於判決結
         果已無影響，自毋庸一一論述。
五、原告之訴既無理由，其假執行之聲請亦失依附，應併駁回之。
六、結論：本件原告之訴為無理由，依民事訴訟法第三百八十五條第一項前段、第七
    十八條，判決如主文。
中      華      民      國    九十二    年      八      月    二十九    日
                                臺灣板橋地方法院民事第三庭
~B法      官  黃麟倫
右為正本係照原本作成
如對本判決上訴，須於判決送達後廿日內向本院提出上訴狀
中      華      民      國    九十二    年      八       月    二十九    日
~B法院書記官  王波君


司法院資訊處製作；財團法人民間司法改革基金會備份。
